# 通过股权交易买房

提问人：lebao630 时间：2020-01-09 10:02:26
A公司拟收购B公司100%股权（是指是买房），交易对价为 5500 万元。B公司资产为房地产，使用寿命 40 年，目前已经使用 20 年，无残值。B公司除此以外，无其他资产负债。房地产是B公司设立时股东以实物出资，但是评估价格 360 万，其中 350 万作为实收资本， 10 万作为资本公积，目前房地产公允价值 5000 万元。
在合并时点上：
A个报
借：长期股权投资 5500 贷：银行存款 5500
A合并
借：固定资产/无形资产 5500-360/2=5320（因为不构成业务，将资产调整至购买价格）
股本 350
资本公积 10
贷：长期股权投资 5500
未分配利润 180
同时确认递延所得税负债
借：所得税费用 (5500-360/2)*25%
贷：递延所得税负债 1330
以后使用时候，每年递延所得税负债再按照1300/20冲回(剩余使用寿命)
借：递延所得税负债 65
贷：所得税费用 65
请问以上会计处理是否正确。
其他：
1 、原B公司股东个人应该按照（5500-360）*20%缴纳个人所得税
2 、另外土地增值税存在较大风险，虽然股权转让本身不涉及土地增值税，但是实务中有税务机关以实质课税原则对此征收土地增值税。如果征收金额为 5500 60%-36035%

回答人：chenyiwei
1 、B公司房地产在A合并报表层面的入账价值=股权收购款 5500 万-B的收购时点所持有的其他资产、负债的账面价值。
2 、A的合并报表层面无需确认递延所得税负债。参考：《瑞华研究 2010 ～ 2016 汇编》之“问题2-3-7（由确认一组不构成业务的资产或净资产所产生的暂时性差异，能否确认递延所得税负债或递延所得税资产）”。相应地，后续期间也不涉及递延所得税负债的转回问题。